臺灣高雄地方法院刑事判決　　　　　　　　　　　　九十一年度訴字第一七一四號
　　公　訴　人　臺灣高雄地方法院檢察署檢察官
　　被　　　告　庚○○
右列被告因搶奪案件，經檢察官提起公訴（九十一年度偵字第七二六二號）及移送併
辦（九十一年度偵字第一八六八一號、第二一二七九號、第二四八一七號、第二四八
二一號、第二四八二二號），本院判決如左：
    主  文
庚○○共同連續意圖為自己不法之所有，而搶奪他人之動產，處有期徒刑參年拾月。
    事  實
一、庚○○意圖為自己不法之所有，並基於概括之犯意，騎乘其不知情之胞兄黃志精
    所有原車號ＯＬＪ—二五一號重型機車（未懸掛車牌），連續於下列時、地搶奪
    他人財物：
（一）民國九十一年三月十八日十三時四十五許，在高雄縣橋頭鄉○○路橋頭國中游
      泳池前，趁陳錦純不備搶奪陳錦純所有放置於機車腳踏板之皮包一只，內有現
      金約新臺幣（下同）五、六千元、身分證、駕照、行車執照、健保卡、信用卡
      各一張，印章一個、手錶一只、行動電話一具、新光人壽保險公司要保書一份
      等物，得手後將現金取走花用，其餘物品則沿途丟棄。
（二）九十一年三月二十一日十一時五十分許，在高雄縣橋頭鄉○○路六合巷三十七
      弄三十一號右前方約二十公尺處，以同一方式趁凌淑芳不備，搶奪其所有放置
      於機車腳踏板之皮包一只，內有身分證一張、存款簿二本、郵局金融卡、信用
      卡各一張、印章一枚等物。得手後，將現金取走花用，其餘物品則丟棄在高雄
      市楠梓區某科技大學附近。
（三）九十一年三月二十五日九時二十分許，在高雄縣大社鄉○○村○○路十之十七
      號旁，以同一方式搶奪黃洪金珠所有之機車鑰匙一串及放置在機車腳踏板上之
      皮包一個，內有身分證、健保卡各一張、現金三百元。得手後，將現金取走花
      用，其餘物品則丟棄在高雄縣燕巢鄉○○路路旁。
（四）九十一年三月二十六日三時五十五分許，在高雄市○○區○○街一七四號前，
      以同一方式搶奪鄭嘉華所有放置在機車前方置物籃內之皮包一個，內有諾機亞
      牌行動電話一具、現金一萬八千元、郵卷一百四十三元、駕照、金融卡、健保
      卡、身分證各一張。得手後將現金取走花用，將行動電話留供己用，其餘物品
      則丟棄在高雄科技大學附近。
（五）九十一年五月二十四十七時五十分許，在高雄市鼓山區○○○路與雄峰路口，
      以同一方式搶奪丙○○所有皮包一只，內有現金二千四百元及證件一批。
（六）九十一年八月十日二十三時四十分許，在高雄市鼓山區○○○路一六一巷，以
      同一方式搶奪外籍人士艾莉森所有皮包一只，內有現金四千元及證件一批。
（七）九十一年八月十二日二十一時四十五分許，在高雄縣橋頭鄉○○村○○路金福
      二巷內，以同一方式搶奪行人乙○○所有之手提紅色皮包一只，內有現金七千
      元、身分證件一批等物
（八）九十一年八月二十日十九時二十五分許，在高雄市鼓山區○○○路與日昌路口
      ，以同一方式搶奪甲○○所有皮包一只，內有現金一萬元及證件一批。
二、庚○○復與李俊樺（另由檢察官偵查中）共同承前概括犯意，由庚○○騎乘上開
    機車後載李俊樺，於下列時、地，連續趁他人不備而搶奪他人財物：
（一）九十一年八月十五日七時許，在高雄縣鳳山市○○路與善和街口，趁己○○○
      不備，由後方接近徒手搶奪其手提皮包一只，內有現金九千四百元及證件一批
      ，得手後將現金朋分花用，其餘物品則沿途丟棄。
（二）九十一年八月二十日十時二十分許，在高雄縣岡山鎮○○路三０四號前，趁丁○○不備，以同一方式搶奪其置於腳踏車菜籃內之黑色皮包一只，內有現金八
      千元及郵局存摺等物。得手後將現金朋分花用，其於物品則沿途丟棄。
（三）九十一年八月二十二日十七時許在高雄市楠梓區右昌一巷一七八弄附近，以同
      一方式搶奪戊○○○所有皮包一只，內有現金二千元及行動電話一具，嗣經警
      於九十一年八月二十七日十八時許在高雄市○○區○○路臨檢盤查庚○○而查
      知上情，並帶同庚○○於李俊樺位於高雄縣大社鄉○○路二五八巷三十號五樓
      扣得戊○○○所有之上開行動電話一具。
三、案經高雄縣警察局仁武分局移送台灣高雄地方法院檢察署檢察官偵查起訴。
    理  由
一、訊據被告庚○○對於右開事實均坦承不諱，核與證人即被害人陳錦純、凌淑芳、
    黃洪金珠、鄭嘉華、丙○○、艾莉森、乙○○、甲○○、己○○○、丁○○、戊○○○於警訊中證述明確（被告不爭執上開警訊筆錄之使用），並有被告帶同警
    方尋獲之（一）被害人凌淑芳所有之咖啡色皮包一只，內有除現金以外如事實欄
    所載之物品；（二）被害人陳錦純所有黑色皮包一只，內有除現金以外之如事實
    欄所載物品；（三）被害人鄭嘉華所有諾基亞牌行動電話一具、行動電話電池一
    個、鑰匙一串；（四）被害人丁○○所有咖啡色小皮包、鑰匙一串、筆記本及郵
    局存摺各一本；（五）被害人乙○○所有紅色皮包、行動電話ＳＩＭ卡一張；（
    六）被害人戊○○○所有摩托羅拉牌行動電話一具等物扣案（詳卷附贓物認領收
    據）及現場照片共十一張在卷可稽，堪信被告前揭自白與事實相符。本件事證明
    確，應依法論科。
二、核被告庚○○所為，係犯刑法第三百二十五條第一項普通搶奪罪。被告與另案被
    告李俊樺就事實欄二所載部分之三次搶奪犯行，有犯意連絡及行為分擔，均為共
    同正犯。被告庚○○先後多次搶奪犯行，時間緊接，方法相同，所犯又係構成要
    件相同之罪名，顯係基於概括犯意為之，應依連續犯之規定論以一罪，並加重其
    刑。公訴人雖僅就事實欄一所載（一）至（四）部分之搶奪犯行提起公訴，然檢
    察官就犯罪事實一部起訴者，其效力及於全部，本件被告如事實欄一（五）至（
    八）及事實欄二所載之犯罪事實，與前揭論罪科刑之部分，有連續犯之關係，為
    裁判上一罪，已如前述，本院自應一併加以裁判。查被告正值年輕力壯之時期，
    率然在光天化日下及夜間，共同騎車對獨行婦女行搶，對於社會治安所生危害非
    輕，爰審酌其等犯罪之動機、目的、手段，其品性、生活狀況、智識程度、犯罪
    所生之損害，及犯罪後坦承犯行，態度尚佳等一切情狀，量處如主文所示之刑，
    以資懲儆。公訴意旨雖求刑二年六月，然此係以被告連續違犯四次搶奪犯行所為
    之求刑，被告既連續搶奪多達十一次，其犯罪情節顯非輕微，自不宜依原起訴求
    刑範圍論科，併予敘明。至被告供行搶所用之ＯＬＪ—二五一號重型機車，係被
    告不知情之胞兄黃志精所有，並非被告或共同正犯所有之物，此經其供述在卷，
    依法自不得並予宣告沒收。
據上論斷，應依刑事訴訟法第二百九十九條第一項前段、刑法第二十八條、第五十六
條、第三百二十五條第一項，判決如主文。
本案經檢察官葉淑文到庭執行職務。
中    華    民    國    九十一    年     十二      月         十        日
                              臺灣高雄地方法院刑事第三庭
                                      法  官    葉啟洲
右正本證明與原本無異。
如不服本判決，應於判決送達後十日內，向本院提出上訴狀。
                                      書記官    蔡語珊
中    華    民    國    九十一    年     十二      月        十一       日
